臺灣基隆地方法院宣示判決筆錄　九十一年度基簡字第二三號
　　原　　　告　第一特獎公寓大廈管理委員會
　　法定代理人　丁○○
　　訴訟代理人　林宇文律師
　　被　　　告　丑○○
　　　　　　　　辰○○
　　　　　　　　辛○○
　　　　　　　　戊○○
　　　　　　　　丙○○
　　　　　　　　午○○
　　　　　　　　庚○○
　　　　　　　　壬○○
　　　　　　　　子　○
　　訴訟代理人　癸○○
　　被　　　告　甲○○
　　　　　　　　卯○○
　　　　　　　　己○○
　　　　　　　　巳○○
　　　　　　　　乙○○
　　　　　　　　寅○○
右當事人間九十一年度基簡字第二三號給付管理費事件於中華民國九十一年三月二十
日下午四時在本院民事第七法庭公開宣示判決出席職員如左：
　　　　　　　　法　　　官　陳湘琳
　　　　　　　　法院書記官　王靜敏
　　　　　　　　通　　　譯　林玉梅
朗讀案由兩造均未到
法官朗讀主文宣示判決，並諭知將判決主文、所裁判之訴訟標的及其理由要領，記載
於後：
　　主　　文
原告之訴及假執行之聲請均駁回。
訴訟費用由原告負擔。
　　理由要領
一、被告丑○○、辰○○、辛○○、戊○○、丙○○、午○○、庚○○、壬○○、甲○○、卯○○、己○○、巳○○、乙○○、寅○○受合法通知均未於言詞辯論期
    日到場，核無民事訴訟法第三百八十六條所列各款情形，爰准原告之聲請由其一
    造辯論而為判決。
二、原告起訴主張被告丑○○、辰○○、辛○○、戊○○、丙○○、午○○、庚○○
    、壬○○、甲○○、卯○○、己○○、巳○○、乙○○、寅○○均為第一特獎公
    寓大廈之區分所有權人，其等所有之建物門牌號碼詳如附表所示，依民國八十八
    年八月二十八日區分所有權人會議通過之第一特獎公寓大廈規約之規定，住戶之
    管理費以所有權狀坪數為基準，每坪收取新台幣（下同）五十元，但第一屆管理
    委員會得依區分所有權人會議決議，視社區實際收支狀況調整，且區分所有權人
    未在規定日期前繳納時，另加計按年息百分之十計算之遲延利息，嗣同日之會議
    通過管理費收費標準授權由第一屆管理委員會檢討訂定，第一屆管理委員會遂於
    八十九年一月十九日決議收費標準：「一、二樓至七樓電梯住戶每坪收費新台幣
    四十五元正。二、一樓及五樓無電梯住戶每坪收費新台幣三十六元正。三、Ａ１
    棟及空戶以八折收費。四、一樓住戶及屬空戶者，即予八折（三十六元）再八折
    計算，即為新台幣二十九元正。」，九十年一月六日再次調整為「七樓住宅：二
    樓至七樓遷入戶每坪三十五元，空戶每坪二十八元，五樓住宅：遷入戶每坪二十
    八元，空戶每坪二十三元，七樓一樓遷入戶每坪二十八元，空戶每坪二十三元。
    停車位每位二百五十元。」，並自九十年一月一日開始實施，上開被告積欠如附
    表所示之管理費，為此訴請如數給付，並均自起訴狀繕本送達翌日起至清償日止
    ，按年息百分之十計算之利息。
三、被告子○則以管理委員會以不正當手段將公用電線私自接出供他人在喜慶場合使
    用，增加住戶電費負擔，且住戶停放在社區內之汽車遭人割破輪胎，社區工程未
    經公開招標，有圖利廠商之嫌，並剪斷建築公司設置之電視線，要求住戶收看第
    四台，復未公布管理費收支情形，屢次反應均未改善，始不願再繳納管理費，另
    管理費收費標準未公開，而有收費標準不一情形，況第二屆管理委員會之任期已
    於九十年八月二十八日屆滿，迄今未依法改選，原主任委員丁○○自無代表管理
    委員會之權限等語，作為抗辯。
四、原告主張被告丑○○、辰○○、辛○○、戊○○、丙○○、午○○、庚○○、壬○○、子○、甲○○、卯○○、己○○、巳○○、乙○○、寅○○為第一特獎公
    寓大廈之區分所有權人，未依規約及管理委員會之決議之收費標準繳納管理費之
    事實，業據其提出第一特獎公寓大廈規約、八十八年八月二十八日區分所有權人
    會議會議紀錄、八十九年一月十九日第一屆第四次管理委員會會議紀錄、九十年
    一月六日第二屆第一次委員例會加開第三次臨時會議會議紀錄影本各一件為證，
    且為被告子○所不爭執，而被告丑○○、辰○○、辛○○、戊○○、丙○○、午
    ○○、庚○○、壬○○、甲○○、卯○○、己○○、巳○○、乙○○、寅○○經
    合法通知未到庭陳述，復未提出書狀作聲明或主張，以供本院參酌，堪信原告此
    部分之主張屬實。
五、按公寓大廈之管理委員、主任委員及管理負責人任期一年，連選得選任，為公寓
    大廈管理條例第二十七條第三項所明定，且原告之規約第七條亦規定委員之任期
    自當選日即八十八年八月二十八日起至翌年八月二十七日止，為期一年，連選得
    選任。又管理委員會之主任委員與管理委員間性質上係屬於類似委任之一種無名
    契約，委任契約約定有期限者，期限屆滿而消滅，是原主任委員於任期屆滿時，
    無論新主任委員是否選任，其事務處理權均應當然消滅。經查，丁○○經推選為
    原告之第一屆、第二屆主任委員，於八十八年十月二十一日經基隆市信義區公所
    以基信民字第九○九二號同意備查，其任期至九十年八月二十七日即已屆滿，原
    告之管理委員、主任委員迄今仍未依法、依約改選等情，為原告及被告子○所不
    爭執，而民法第五百五十一條所定受任人繼續處理其事務，係以委任關係因當事
　　人一方死亡、破產或喪失行為能力而消滅，於其委任關係之消滅有害於委任人利
　　益之虞時為前提，本件原告管理委員之任期定有期限，其權限因期限屆滿消滅，
　　並無前揭民法第五百五十一條之適用，則至九十年八月二十七日，丁○○與管理
　　委員會之類似委任關係即因任期屆滿而消滅。雖原告主張公寓大廈管理條例未明
　　文規定主任委員任期屆滿後之法律效果，因管理委員會之職務係執行區分所有權
　　人會議決議，與公司之董事會性質相類似，得類推適用公司法第一百九十五條第
　　二項「董事任期屆滿而不及改選時，延長其職務至改選董事就任時為止」之規定
　　，故主任委員丁○○之代理權並無疑問云云，然依公司法第一百九十二條第四項
　　之規定，公司與董事間之關係，除本法另有規定外，依民法關於委任之規定，則
　　委任契約期間屆滿，董事與公司間之委任關係本應消滅，因公司法第一百九十五
　　條第二項前段之特別規定，始延長其執行職務至改選董事就任時為止，公寓大廈
　　管理條例既未設如公司法第一百九十五條第二項之特別規定，即應適用民法關於
　　委任之規定，自無再類推適用公司法第一百九十五條第二項前段規定之餘地。況
　　管理委員任期屆滿，如未召集區分所有權人會議改選，主管機關復無如公司法第
　　一百九十五條第二項但書規定得限期令管理委員會改選之職權，而無從發生屆期
　　仍不改選者，自期限屆滿時當然解任之效果，則任期已屆滿之管理委員會豈非得
　　以無限期地擔任其職，則公寓大廈管理條例就管理委員會之組織及選任與規約之
　　訂定鉅細靡遺地定有出席數及表決數之法條將成為具文，並易使管理委員會流於
　　少數人所把持操縱，實有悖於公寓大廈管理條例加強公寓大廈之管理維護之意旨
　　，原告之主張不足採。
六、綜上所述，原告之第二屆管理委員及主任委員任期已於九十年八月二十七日屆滿
    ，迄今未依法律規定及規約之約定改選，丁○○自無權代理原告提起本件訴訟，
    原告提起本件訴訟未由法定代理人合法代理，其訴請被告丑○○等十五人繳納管
    理費暨遲延利息，於法不合，應予駁回。
七、原告之訴既經駁回，其假執行之聲請即失所依據，應併予駁回。
中　　　華　　　民　　　國　　九十一　　年　　　三　　　月　　　二十　　日
~B臺灣基隆地方法院基隆簡易庭
~B　　　　法院書記官　王靜敏
~B　　　　法　　　官　陳湘琳
右正本證明與原本無異。
本筆錄正本之送達，與判決正本之送達，有同一效力。
對於本件判決如有不服，應於收受送達後二十日內向本院提出上訴書狀，上訴於本院
合議庭，並按他造當事人之人數附具繕本。
中　　　華　　　民　　　國　　九十一　　年　　　三　　　月　　二十六　　日
~B　　　　法院書記官　王靜敏
~F0;
附表：
┌──┬───┬───────────────┬─────────┬──────┐
│編號│姓　名│ 建物門牌號碼                 │ 　 積欠期間　    │金額：新台幣│
├──┼───┼───────────────┼─────────┼──────┤
│一  │丑○○│基隆市○○路五三號五樓之二    │89年6月至90年12月 │二八七一五元│
├──┼───┼───────────────┼─────────┼──────┤
│二  │辰○○│基隆市○○路五三號四樓之二    │89年2月至90年12月 │三二○二三元│
├──┼───┼───────────────┼─────────┼──────┤
│三  │辛○○│基隆市○○路五三號三樓之二    │90年1月至90年12月 │一七七六○元│
├──┼───┼───────────────┼─────────┼──────┤
│四  │戊○○│基隆市○○路五三號五樓之一    │89年2月至90年12月 │三○一○一元│
├──┼───┼───────────────┼─────────┼──────┤
│五  │丙○○│基隆市○○路五五巷七號四樓之一│89年2月至90年12月 │三二九九七元│
├──┼───┼───────────────┼─────────┼──────┤
│六  │午○○│基隆市○○路五五巷七號五樓之二│89年3月至90年12月 │二八四二四元│
├──┼───┼───────────────┼─────────┼──────┤
│七  │庚○○│基隆市○○路五五巷七號七樓之三│90年1月至90年12月 │一四○二八元│
├──┼───┼───────────────┼─────────┼──────┤
│八  │壬○○│基隆市○○路五五巷七號四樓之三│89年5月至90年12月 │三一○○四元│
├──┼───┼───────────────┼─────────┼──────┤
│九  │子　○│基隆市○○路五五巷七號二樓之三│89年2月至90年12月 │二九四○六元│
├──┼───┼───────────────┼─────────┼──────┤
│十  │甲○○│基隆市○○路五五巷十三號一樓  │89年11月至90年12月│一三三九二元│
├──┼───┼───────────────┼─────────┼──────┤
│十一│卯○○│基隆市○○路五五巷十五號一樓  │89年2月至90年12月 │一七五七○元│
├──┼───┼───────────────┼─────────┼──────┤
│十二│己○○│基隆市○○路五五巷二一號四樓  │90年1月至90年12月 │一一九一六元│
├──┼───┼───────────────┼─────────┼──────┤
│十三│巳○○│基隆市○○路五五巷二五號四樓  │89年6月至90年12月 │二八八七六元│
├──┼───┼───────────────┼─────────┼──────┤
│十四│乙○○│基隆市○○路五五巷二五號二樓  │89年7月至90年12月 │二七一○八元│
├──┼───┼───────────────┼─────────┼──────┤
│十五│寅○○│基隆市○○路五五巷二五號一樓  │89年7月至90年12月 │二六四八四元│
└──┴───┴───────────────┴─────────┴──────┘
